臺灣臺南地方法院刑事判決　　　　　　　94年度交易字第48號
公　訴　人　臺灣臺南地方法院檢察署檢察官
被　　　告　乙○○　男　52歲.
上列被告因公共危險案件，經檢察官提起公訴（九十四年度偵字
第五四六八號），被告就被訴事實為有罪之陳述，本院裁定進行
簡式審判程序，判決如下：
    主  文
乙○○服用酒類，不能安全駕駛動力交通工具而駕駛，累犯，處
有期徒刑柒月。
    事  實
一、乙○○前於民國九十一年間，即因酒後駕車之公共危險案件
    ，經本院台南簡易庭以九十一年度南交簡字第一三一號刑事
    簡易判決，判處拘役三十日確定在案，並於九十一年五月二
    十九日繳清罰金執行完畢；又於九十二年間，再度因酒後駕
    車之公共危險案件，經本院台南簡易庭以九十二年南交簡字
    第一一一四號刑事簡易判決，判處有期徒刑二月確定在案，
    於九十三年一月二十七日入監服刑，甫於九十三年三月二十
    六日執行完畢。然其竟不知悔改，復於九十四年四月十八日
    七時三十分許，在台南市○○○街二十七之一號住所飲用蔘
    茸藥酒後，業已達於不能安全駕駛動力交通工具之程度，仍
    於同日八時許，自該處騎乘未懸掛車牌而原車牌號碼為ＶＪ
    Ｘ—四九一號輕型機車外出用餐。嗣於同日八時五十五分許
    欲返家時，因其未戴安全帽且其所騎之機車未懸掛車牌，而
    遭執勤之台南市警察局交通隊警員攔查，該警員隨即發現乙
    ○○身上酒味甚濃，乃對其進行吐氣酒精濃度測試，測得乙
    ○○之吐氣酒精濃度高達每公升一‧零八毫克，而查獲上情
    。
二、案經台南市警察局報告台灣台南地方法院檢察署檢察官偵查
    起訴。
    理  由
一、上述犯罪事實，業據被告於警詢及本院調查、審理中坦承不
    諱，且有酒精濃度測試單一份及刑法第一百八十五條之三案
    件測試觀察紀錄表一紙附卷可參。
二、按酒精使用後對人體之影響，除造成自主神經系統亢奮，與
    認知功能之暫時性缺損外，與駕駛能力有關者，為對於移動
    景物的追蹤能力、經強光照射後恢復視力，及監視四周的注
    意力等，而此三種能力在夜間駕車尤其重要，許多人飲酒後
    因沒有可自覺的生理反應，以致腦部功能已缺損而仍不自知
    照常開車，此乃許多酒後駕車造成意外事故之主因之一（台
    北醫學院附設醫院精神科蔡尚穎主任論文「酒精對人體生理
    與行為之影響」參照），亦為刑法修正增訂第一百八十五條
    之三之立法理由。次按，許多研究指出呼氣酒精濃度達每公
    升０．八五毫克以上或血液中酒精濃度達０．一七﹪（一七
    ０mg/dl）以上，將會有噁心、步履蹣跚，肇事率比未飲酒
    時高五十倍（參見司法院第四十五、第四十六期司法業務研
    究會研究專輯刑事法律專題研究（十七）第三０七頁，中央
    警察大學交通學系暨交通管理研究所蔡中志——對飲酒不能
    安全駕駛之執法研究）。再者，道路交通安全規則第一百十
    四條第二款規定，汽車駕駛人飲酒後吐氣所含酒精成份（即
    濃度）超過每公升０．二五毫克以上者，不得駕車，即是基
    於酒精對人體中樞神經系統有麻醉作用，為維護安全駕駛，
    而為之禁止規定。另刑法第一百八十五條之三所稱服用酒類
    或其他相類之物，不能安全駕駛動力交通工具之公共危險條
    款，則屬抽象危險犯之規定，此種抽象危險犯係伴隨飲酒過
    量駕車之行為而當然成立。換言之，只需客觀上有此種行為
    出現，危險即視為存在，是否果真肇事，並不影響公共危險
    罪責之成立，然如確實因之駕車肇事，其刑責之明顯性，自
    更不待言。
三、又本件被告乙○○於上述時、地，酒後駕車之事實，除據其
    供認無誤外，另被告經警攔檢，施以酒精濃度測試，測得其
    吐氣所含酒清濃度為每公升一‧零八毫克等情，亦有前開酒
    精濃度測試單一紙存卷可按，參照前開說明，可知被告業有
    噁心、步履蹣跚之情形，而依上述道路交通安全規則之規定
    ，被告本不得駕車，然其竟無視上開規定，猶駕車外出，況
    被告係於遭警攔查前約一小時許，即酒後騎乘機車於道路上
    行駛等情，亦據被告於警詢時供認屬實，故被告飲酒後騎乘
    機車當時，其吐氣酒精濃度應遠高於上開每公升一‧零八毫
    克之數值，故被告酒後騎乘機車當時，確已陷於不能安全駕
    駛之程度，應無疑義。從而，本件事證已甚明確，被告酒後
    駕車之公共危險犯行，應可認定。
四、核被告乙○○所為，係犯刑法第一百八十五條之三之酒後駕
    車罪。又其前於九十二年間，因酒後駕車之公共危險案件，
    經本院台南簡易庭以九十二年南交簡字第一一一四號刑事簡
    易判決，判處有期徒刑二月確定在案，於九十三年三月二十
    六日入監執行完畢等情，有臺灣高等法院被告全國前案紀錄
    表一份附卷可按，其於五年之內，再犯本件有期徒刑以上之
    罪，為累犯，應依刑法第四十七條之規定，加重其刑。爰審
    酌被告犯罪之動機、生活狀況，及其犯罪後業已坦白承認所
    為，犯後態度雖稱良好，酒後騎乘機車亦未發生交通事故，
    其行為雖未造成嚴重之交通危害，然其經警所測得之吐氣酒
    精濃度高達每公升一‧零八毫克，惡性非輕，又其前於九十
    一年及九十二年間，即因二次酒後駕車之公共危險案件，分
    別經本院台南簡易庭判處有期徒刑三十日及有期徒刑二月確
    定在案，然其竟不知悔改，復觸犯相同之酒後駕車公共危險
    罪，顯見其品行非佳等一切情狀，量處如主文所示之刑，以
    資懲儆。
五、應依刑事訴訟法第二百七十三條之一第一項、第二百九十九
    條第一項前段，刑法第一百八十五條之三、第四十七條，判
    決如主文。
本案經檢察官甲○○到庭執行職務。
中　　華　　民　　國　　94　　年　　6 　　月　　30　　日
                  交通法庭    法　官  鄭燕璘
以上正本證明與原本無異。
如不服本判決應於送達後10日內向本院提出上訴狀。
                              書記官  陳金堂
中　　華　　民　　國　　94　　年　　6 　　月　　30　　日
附錄本案論罪科刑法條全文：
刑法第一百八十五條之三：
服用毒品、麻醉藥品、酒類或其他相類之物，不能安全駕駛動力
交通工具而駕駛者，處一年以下有期徒刑、拘役或三萬元以下罰
金。
